【裁判字號】    97,抗,2188
【裁判日期】    980318
【裁判案由】    聲明異議
【裁判全文】
臺灣高等法院民事裁定                  97年度抗字第2188號
抗  告  人  祭祀公業王五祥
法定代理人  王竣民
                      (送達代收人  王振志律師)
相  對  人  甲○○
上列當事人間聲明異議事件，抗告人對於中華民國97年10月1日
臺灣臺北地方法院97年度審聲字第531號裁定提起抗告，本院裁
定如下：
    主  文
原裁定廢棄。
臺灣臺北地方法院提存所97年9月11日（97）取勇字第4289號函
所為駁回抗告人取回提存物之處分應予撤銷。
抗告程序費用由相對人負擔。
    理  由
一、按假扣押所保全之請求，其本案訴訟已獲全部勝訴判決確定
    者，擔保提存之提存人於提存後得聲請該管法院提存所返還
    提存物，提存法第18條第1項第5款定有明文。
二、抗告人於原法院聲明異議意旨略以：其因相對人積欠民國89
    、90年度租金，乃聲請原法院90年度裁全字第5814號裁定（
    以下簡稱假扣押裁定），准抗告人提供新臺幣（下同）57,0
    00元後就相對人之財產於170,716元範圍內為假扣押，並經
    抗告人以原法院90年度存字第5192號提存57,000元（以下簡
    稱系爭擔保金）在案。嗣抗告人本案起訴請求相對人給付89
    年至92年度租金345,313元及89、90年之違約金34,143元，
    均經原法院以93年度店簡字第99號判決抗告人全部勝訴確定
    （以下簡稱本案訴訟確定判決）。抗告人嗣依提存法第18條
    第1項第5款規定聲請取回擔保金，遭原法院提存所以假扣押
    所欲保全之債權金額為170,716元，惟本案判決僅判170,715
    元，尚難謂獲全部勝訴判決為由，駁回抗告人之聲請，爰提
    出異議等語。
三、查，本件抗告人就其對相對人89年、90年之租金債權共170,
    716元聲請假扣押裁定，嗣抗告人就該租金債權提起本案訴
    訟請求相對人給付89年、90年租金債權，固經原法院判決相
    對人應給付抗告人83,416元、87,299元合計170,715元勝訴
    確定在案，有本院調閱假扣押裁定卷、本案勝訴判決卷可稽
    。惟核閱抗告人假扣押聲請狀所附租金計算表記載抗告人保
    全89年上半年、89年下半年、90年租金各39,767元、43,649
    元、87,299元，89年租金債權共83,417元；故抗告人假扣押
    請求89年租金共83,417元，乃係將上、下半年合計租金83,4
    16元進位1元。而抗告人本案起訴狀所附租金計算表記載89
    年上半年、89年下半年、90年租金債權各39,767.3元、43,6
    49.4元、87,298.8元，是本案訴訟確定判決相對人應給付89
    年租金83,416元，乃將上半年、下半年合計租金83,416.7元
    以下小數點捨去所致。因此，抗告人聲請假扣押裁定所保全
    之租金權權17,016元，與本案訴訟確定判決租金額17,015元
    ，固有1元之差額，仍應認抗告人假扣押所保全之請求，已
    獲本案全部勝訴判決確定。抗告人依前揭規定聲請原法院提
    存所返還系爭擔保金，應予准許。原法院以提存所僅能形式
    審查，認其與提存法第18條第1項第5款之規定不符，駁回抗
    告人異議，尚有未洽，抗告意旨據以指摘原裁定及提存所原
    處分不當，求予廢棄，為有理由，爰將原裁定廢棄，由原法
    院提存所另為適當處分。
四、據上論結：本件抗告為有理由，爰裁定如主文。
中    華    民    國    98    年    3    月  18      日
                    民事第十一庭
                        審判長法  官 鄭雅萍
                              法  官 詹文馨
                              法  官 蘇芹英
正本係照原本作成。
不得再抗告。
中    華    民    國    98    年    3     月    18    日
                              書記官 林初枝


司法院資訊處製作；財團法人民間司法改革基金會備份。
